【裁判字號】    89,毒抗,157
【裁判日期】    890228
【裁判案由】    撤銷停止戒治處分
【裁判全文】
臺灣高等法院臺中分院刑事裁定                  八十九年度毒抗字第一五七號
    抗  告  人
    即受處分人  甲○○
右抗告人因違反毒品危害防制條例案件（臺灣台中地方法院檢察署八十八年度偵字第
三二七三、七六八九號；八十八年度偵緝字第三八七號），經檢察官聲請撤銷停止戒
治（同署八十九年度聲撤戒字第十號），不服台灣台中地方法院八十九年度毒聲字第
五八九號中華民國八十九年一月二十七日裁定，提起抗告，本院裁定如左：
    主      文
抗告駁回。
    理      由
一、原審裁定意旨如附件所載。
二、本件抗告人即受處分人甲○○抗告意旨略以：抗告人於停止戒治付保護管束期間
    ，未曾再施用毒品情事，原審裁定撤銷停止戒治，令入戒治處所施以強制戒治，
    尚有未洽，為此提起本件抗告云云。
三、經查，抗告人甲○○曾因施用毒品案件，經台灣台中地方法院以八十八年度毒聲
    字第五五八四號裁定停止戒治，所餘期間並付保護管束後，於執行保護管束期間
    之八十八年十二月十六日，經台灣台中地方法院檢察署觀護人驗尿送請財團法人
    生物技術開發中心濫用藥物檢驗認證實驗室以酵素免疫分析法（ＥＬＩＳＡ）初
    檢及氣相層析質譜儀（ＧＣ／ＭＳ）確認結果，均呈安非他命、甲基安非他命陽
    性反應（尿液檢體編號：00000000）等情，有檢察官聲請書、台灣台中
    地方法院檢察署受保護管束人（被告）尿液檢體監管記錄表、前述技術開發中心
    認證實驗室濫用藥物尿液檢測報告、台灣台中地方法院八十八年度毒聲字第五五
    八四號裁定在卷可稽。而人體尿液經以精密且具公信力之氣相層析質譜儀檢驗，
    尚不致呈安非他命或嗎啡偽陽性反應情事。本件抗告人甲○○被採取之尿液，既
    經氣相層析質譜儀檢驗確認，呈第二級毒品安非他命、甲基安非他命陽性反應，
    足認抗告人於八十八年十二月十六日被採尿前，有施用上述第二級毒品情形，原
    審據檢察官之聲請，撤銷停止戒治，令入戒治處所施以強制戒治，並無不合，抗
    告意旨否認施用第二級毒品，非可採信，應駁回其抗告。
據上論斷，應依刑事訴訟法第四百十二條，裁定如主文。
中      華      民      國     八十九     年      二      月  二十九    日
                                   臺灣高等法院臺中分院刑事第四庭
                                         審判長法  官  吳  重  政
                                               法  官  劉  登  俊
                                               法  官  胡  國  棟
右正本證明與原本無異。
不得再抗告。
                                               書記官  吳  麗  慧
中      華      民      國     八十九     年      三      月    二      日
                                                                        Ｄ
台灣台中地方法院刑事裁定                        八十九年度毒聲字第五八九號
    聲  請  人  臺灣臺中地方法院檢察署檢察官
    受  處分人  甲○○  女  二十三歲（民國○○○年○月○日生）
                        住台中縣外埔鄉○○路一０八四號
                        身分證統一編號：Ｌ0000000六號
右列受處分人因違反毒品危害防制條例案件（八十八年度偵字第三二七三、七六八九
號、八十八年度偵緝字第三八七號），經檢察官聲請撤銷停止戒治（八十九年度聲撤
戒二字第十號），本院裁定如左：
    主  文
甲○○撤銷停止戒治，令入戒治處所施以強制戒治。
    理  由
一、聲請意旨略以：受處分人甲○○前因施用毒品案件，經本院以八十八年度毒聲字
    第五五八四號裁定停止戒治，所餘期間並宣付保護管束，惟受處分人竟於保護管
    束期間，經定期採尿送檢驗呈甲基安非他命陽性反應，有濫用藥物尿液檢測報告
    影本一紙附卷可稽，足認其於保護管束期間再犯施用第二級毒品罪，其違反保護
    管束應遵守事項情節重大，爰檢附相關執行卷宗，依毒品危害防制條例第二十二
    條第二項之規定，聲請撤銷停止戒治，令入戒治處所施以強制戒治。
二、經核於法要無不合，應依毒品危害防制條例第二十二條第二項，裁定如主文。
中      華      民      國    八十九    年      一      月    二十七    日
                                臺灣臺中地方法院刑事第六庭
                                        法  官  張  靜  琪
右正本證明與原本無異。
如不服本裁定，應於送達後五日內，向本院提出抗告狀。
                                        書記官
中      華      民      國    八十九    年      一      月    二十八    日


司法院資訊處製作；財團法人民間司法改革基金會備份。
